臺灣臺中地方法院刑事判決
111年度訴字第1313號
公  訴  人  臺灣臺中地方檢察署檢察官
被      告  陳志豪


上列被告因違反野生動物保育法案件，經檢察官提起公訴（111
年度偵字第12596號），被告於準備程序中就被訴之事實為有罪
之陳述，檢察官聲請改依協商程序而為判決，本院裁定行認罪協
商程序，判決如下：
    主    文
陳志豪犯野生動物保育法第四十條第二款之意圖販賣而陳列、展
示保育類動物罪，處有期徒刑陸月，如易科罰金，以新臺幣壹仟
元折算壹日。緩刑貳年，並應於本案判決確定後肆個月內向公庫
支付新臺幣肆萬元。
    犯罪事實及理由
一、本案犯罪事實及證據，除起訴書犯罪事實欄一、第5至7行關
    於「詎陳志豪明知未經主管機關同意，不得買賣或在公共場
    所展示保育類野生動物，仍基於意圖販賣保育類動物而展示
    之犯意」之記載，應更正為「詎陳志豪明知未經主管機關同
    意，不得買賣或在公共場所陳列、展示保育類野生動物，仍
    基於意圖販賣保育類動物而陳列、展示之犯意」；證據部分
    補充被告陳志豪於本院準備程序中之自白（見本院卷第29頁
    ），餘均引用附件檢察官起訴書之記載。
二、本案被告已認罪，經檢察官與被告於審判外達成協商合意，
    其合意內容如主文所示。上開協商合意並無刑事訴訟法第45
    5條之4第1項所列情形之一，檢察官聲請改依協商程序而為
    判決，本院爰不經言詞辯論，於協商合意範圍內為協商判決
    。
三、附記事項：公訴意旨認被告係犯野生動物保育法第40條第2
    款之意圖販賣而展示保育類動物罪嫌，惟經公訴檢察官於未
    變動其社會基本事實同一性之前提下，當庭更正起訴事實及
    所犯罪名為：野生動物保育法第40條第2款之意圖販賣而陳
    列、展示保育類動物罪（見本院卷第29頁），核此更正範圍
    ，無礙原起訴所特定之事實，且適用之論罪法條並無不同，
    無變更起訴法條之問題。
四、應適用之法條：刑事訴訟法第455條之2第1項第1款、第4款
    、第455條之4第2項、第3項、第455條之8、第454條第2項，
    野生動物保育法第40條第2款，刑法第11條前段、第41條第1
    項前段、第74條第1項第2款、第2項第4款。
五、協商判決除有刑事訴訟法第455條之4第1項第1款於本訊問程
    序終結前，被告撤銷協商合意或檢察官撤回協商聲請者；第
    2款被告協商之意思非出於自由意志者；第4款被告所犯之罪
    非第455條之2第1項所得以協商判決者；第6款被告有其他較
    重之裁判上一罪之犯罪事實者；第7款法院認應諭知免刑或
    免訴、不受理者情形之一及違反同條第2項「法院應於協商
    合意範圍內為判決；法院為協商判決所科之刑，以宣告緩刑
    、2年以下有期徒刑、拘役或罰金為限。」之規定外，不得
    上訴。
六、如有上開可得上訴情形，應於收受判決送達後20日內向本院
    提出上訴書狀（應敘述具體理由並附繕本）。上訴書狀如未
    敘述理由，應於上訴期間屆滿後20日內補提理由書於本院。
本案經檢察官王靖夫提起公訴，檢察官林岳賢到庭執行職務。　
中　　華　　民　　國　　111 　年　　9 　　月　　 19   日
                  刑事第二庭　法  官  劉承翰
以上正本證明與原本無異。
　　　　　　　　　　　　　　　書記官  林美萍
中　　華　　民　　國　　111 　年　　9 　　月　　19　　日
附錄論罪科刑法條
野生動物保育法第40條
有下列情形之一，處6月以上5年以下有期徒刑，得併科新臺幣30
萬元以上1百50萬元以下罰金：
一、違反第24條第1項規定，未經中央主管機關同意，輸入或輸
    出保育類野生動物之活體或其產製品者。
二、違反第35條第1項規定，未經主管機關同意，買賣或意圖販
    賣而陳列、展示保育類野生動物或其產製品者。
　　
附件：
臺灣臺中地方檢察署檢察官起訴書
                                    111年度偵字第12596號
　　被　　　告　陳志豪　男　60歲（民國00年0月0日生）
　　　　　　　　　　　　住○○市○里區○○街00號
　　　　　　　　　　　　國民身分證統一編號：Z000000000號
上列被告因違反野生動物保育法案件，業經偵查終結，認應提起
公訴，茲將犯罪事實及證據並所犯法條分敘如下：
　　　　犯罪事實
一、陳志豪於民國109年10月10日起，先於社群網站臉書向真實
    年籍不詳、帳號為「陳志豪」之人，以每隻新臺幣600元為
    代價，購入經行政院農業委員會公告列為第二級保育類野生
    動物之畫眉2隻，並飼養在其所承租位於臺中市北屯區某處
    之套房內。詎陳志豪明知未經主管機關同意，不得買賣或在
    公共場所展示保育類野生動物，仍基於意圖販賣保育類動物
    而展示之犯意，於民國110年8月間某日，以「艾迪」之帳號
    ，在臉書社團「白腰鵲鴝四喜分享 交流」中貼文「不養了 
    四喜x2 眉一公一母 南極鶇x1」，並在該文章下留言「四喜
     母眉 台中自取 連鳥籠一起 五千」，再附上其自行拍攝之
    畫眉照片1張及連絡電話，供不特定人選購上開第二級保育
    類野生動物畫眉2隻。嗣經警方發現上開貼文內容，查明「
    艾迪」之真實身分並通知陳志豪到案，循線查悉上情。
二、案經內政部警政署保安警察第七總隊第七大隊報告偵辦。
　　　　證據並所犯法條
一、證據清單
編號 證據名稱 待證事實 1 被告陳志豪於警詢及本署偵查中之自白。 坦承其有以上開方式購入畫眉2隻，並於上開時間在臉書社團上貼文並展示其所拍攝之畫眉照片，欲將畫眉販賣予網友等事實。 2 臉書社團「白腰鵲鴝四喜分享 交流」中被告以帳號「艾迪」所為之貼文及留言擷圖。 證明被告有於上開時間在臉書社團上貼文並展示其所拍攝之畫眉照片，欲將畫眉2隻販賣予網友等事實。 3 被告與臉書帳號「陳志豪」之對話紀錄擷圖。 證明被告向網友取得上開畫眉2隻之經過等事實。 4 國立屏東科技大學野生動物保育服務中心物種鑑定書、行政院農業委員會108年1月9日農林務字第1071702243A號公告。 證明被告在臉書社團上展示之照片，為第二級保育類野生動物畫眉等事實。 
二、核被告所為，係犯野生動物保育法第40條第2款之意圖販賣
    而展示保育類動物罪嫌。
三、依刑事訴訟法第251條第1項提起公訴。
　　此　致
臺灣臺中地方法院
中　　華　　民　　國　 111　　年　　6 　　月　　10　　日
　　　　　　　　　　　　　　　檢　察　官　王靖夫
本件正本證明與原本無異
中　　華　　民　　國　 111　　年　　6 　　月　　22　　日
                              書  記  官  李思翰